【裁判字號】    92,交易,208
【裁判日期】    921230
【裁判案由】    過失傷害
【裁判全文】
臺灣臺中地方法院刑事判決                        九十二年度交易字第二八號
    公  訴  人  臺灣臺中地方法院檢察署檢察官
    被      告  乙○○
右列被告因過失傷害案件，經檢察官提起公訴（九十一年度偵字第二二二八四號），
本院合議庭裁定適用簡式審判程序，本院判決如左：
    主  文
乙○○因過失傷害人，處有期徒刑貳月，如易科罰金，以佰元折算壹日。
    事  實
一、乙○○於民國九十一年十月十三日上午，駕駛車號Ｘ五—六六０五號自用小客車
    ，沿臺中市○○路由十甲路往自由路方向行駛。於同日上午七時四十分許，途經
    臺中市○區○○路與進化路口時，原應注意車輛行駛時，駕駛人應注意車前狀況
    ，隨時採取必要之安全措施，而依當時情形，天候晴朗，視距良好無障礙物，又
    無不能注意之情事，竟疏未注意車前狀況即貿然行經上開路口，適同一時、地，
    有甲○○所騎乘車號ＨＨ六—一五三號重機車，後載丙○○，沿臺中市○○路由
    建成路往自由路方向行駛，在該路口要左轉自由路，亦應注意汽車行駛至交岔路
    口時，轉彎車應讓直行車先行，而依當時情形，天氣晴朗，視距良好無障礙物，
    又無不能注意之情事，竟疏於注意，未留意來往車輛即貿然於交岔路口左轉，由
    於雙方上開疏失而於路口發生擦撞，致甲○○人車倒地，並造成後座之丙○○
    受有右踝開放性骨折合併脫臼合併足踝皮膚缺損、右髖關節脫臼等傷害（甲○○
    部分業經告訴人撤回告訴，並另為公訴不受理判決）。
二、案經丙○○訴由臺中市警察局第三分局報告臺灣臺中地方法院檢察署檢察官偵查
    起訴。
    理  由
一、訊據被告乙○○供承於右揭時地駕車發生車禍致告訴人丙○○受傷之事實，核與
    告訴人丙○○之指訴及證人甲○○供之情節相符，並有肇事現場圖、道路交通事
    故調查報告表各乙份、照片十幀及中國醫藥學院附設醫院診斷證明書二紙附卷可
    稽。按車輛行駛時，駕駛人應注意車前狀況，隨時採取必要之安全措施，道路交
    通安全規則第九十四條第三項定有明文。被告乙○○駕車自應注意上述道路交通
    安全規定。又依道路交通事故調查報告表所載，本件車禍發生時，天候晴朗，視
    距良好無障礙物，又無不能注意之情形，詎被告乙○○竟疏不注意為之，以致肇
    事致告訴人丙○○受傷，被告應有過失甚明。本件經送臺灣省臺中市區車輛行車
    事故鑑定委員會鑑定結果，亦同此認定，此有該會九十二年二月十一日中市鑑字
    第九二○一八一號函附鑑定意見書在卷可稽，堪認被告乙○○確有過失。雖騎乘
    機車搭載告訴人丙○○之甲○○駕駛重型機車於交岔路口左轉彎時未讓直行車先
    行亦有過失，然此並不解免被告乙○○過失之責。另鑑定意見書認被告酒後駕車
    亦為肇事原因，訊據被告乙○○固坦承於右揭時、地肇事後為警初次施作酒精測
    試測得呼氣所含酒精濃度為每公升０‧二六毫克等情不諱，惟，辯稱：因為肇事
    後，其朋友陳佳生有拿檳榔給其食用，因檳榔配料內有加米酒頭，其是將檳榔吐
    掉馬上做酒測，所以才有酒精反應等語。而被告於肇事後，於九十一年十月十三
    日上午八時十二分第一次酒精測試測得被告呼氣所含酒精濃度為每公升０‧二六
    毫克，嗣於同日上午八時十九分許第二次酒精測試測得被告呼氣所含酒精濃度為
    每公升０‧一九毫克，於同日上午九時十六分許第三次酒精測試測得被告呼氣所
    含酒精濃度為每公升０‧一一毫克，此有被告之酒精測試記錄三紙在卷可稽，其
    於第一次及第二次酒精測試之期間，僅相距七分鐘，惟測試值卻遽降０‧０七毫
    克，顯與一般飲酒後生理上新陳代謝之速度不符，是被告辯稱未飲酒，而係食用
    有含有酒精之檳榔一情，尚堪採信，是此部分之鑑定意見與事實不符，為本院所
    不採，附此敘明。被告乙○○過失駕駛行為，核與告訴人丙○○之受傷間，具有
    相當因果關係，本件事證明確，被告乙○○過失傷害犯行堪以認定。
二、核被告甲○○所為，係犯刑法第二百八十四條第一項前段之過失傷害罪。被告乙○○第一次酒精測試值雖達每公升０‧二六毫克，超過道路交通安全規則第一百
    一十四條第二款所規定之每公升０‧二五毫克，然被告並未酒後駕車已認定如前
    ，自無須依道路交通管理處罰條例第八十六條第一項之規定加重其刑，併此敘明
    。爰審酌被告之過失程度、所生之危害、肇事後之態度及被害人因而受傷，且被
    告尚未與被害人達成民事和解賠償等一切情狀，判處如主文所示之刑，並諭知易
    科罰金之折算標準。
三、依刑事訴訟法第二百七十三條之一第一項、第二百九十九條第一項前段，刑法第
    二百八十四條第一項前段、第四十一條第一項前段，罰金罰鍰提高標準條例第一
    條前段、第二條前段，判決如主文。
中      華      民      國    九十二    年     十二     月     三十     日
                                  臺灣臺中地方法院交通法庭
                                        法  官  張清洲
右正本證明與原本無異。
如不服本判決，應於送達後十日內向本院提出上訴狀（須附繕本），上訴於臺灣高等
法院臺中分院。
            書記官
中      華      民      國    九十二    年     十二     月     三十     日
附錄論罪科刑法條
刑法第二百八十四條第一項
因過失傷害人者，處六月以下有期徒刑，拘役或五百元以下罰金，致重傷者，處一年
以下有期徒刑、拘役或五百元以下罰金。


司法院資訊處製作；財團法人民間司法改革基金會備份。
